# 收入确认时点

提问人：小兵审计 时间：2018-02-26 16:27:32
请教陈版：公司将产品交付给客户后取得客户的过磅单，并与客户共同留存样品用于检测，合同主要条款：“1、交货地点为买方厂内， 2 、货交买方前的一切费用、责任和风险概由卖方承担， 3 、计量、验收：a、卖方货物交货数量以买方地磅计量为准，并为最终结算依据；b、卖方货物质量以货到买方时，由买卖双方共同取样的检测结果为准，并按进厂批次对应的质量和重量分别评定和结算；c、若卖方对买方的检验结果有异议，应于接到买方通知后 24 小时内以书面形式提出，逾期视为认同并不得再有异议。”客户过磅、留存样品后即可使用产品。取样品用于检测产品成分是否符合标准并出具内部使用的质量报告（无异议时未通知、未提供验收报告给买方、出具时间至少需要 1 个月）。客户根据检验报告是否达标确定第一次经济扣罚。待客户使用产品后的效果进行确定第二次经济扣罚。根据历史经验，存在第一、二次的少量扣罚，总体占比少。请教陈版，收入确认时点应以过磅单为依据，期后扣款视为产品质量瑕疵，冲减收入，还是应以验收报告为收入确认时点的依据？

回答人：chenyiwei
如果根据历史经验和该产品自身的特点，在客户过磅入库后再发生索赔的可能性和影响涉及金额极小，则可以以客户过磅入库的时点确认收入，同时基于历史经验确认与产品质量保证相关的预计负债即可。